【裁判字號】    97,易,3593
【裁判日期】    980205
【裁判案由】    竊盜
【裁判全文】
臺灣板橋地方法院刑事判決              97年度易字第3593號
公  訴  人  臺灣板橋地方法院檢察署檢察官
被      告  丙○○
                    （現另案於臺灣臺北監獄執行）
上列被告因竊盜案件，經檢察官提起公訴（97年度偵字第1358號
），被告於準備程序認罪，本院以簡式審判程序判決如下：
    主  文
丙○○犯竊盜罪，累犯，處有期徒刑伍月，減為有期徒刑貳月又
拾伍日；又犯竊盜罪，累犯，處有期徒刑伍月，減為有期徒刑貳
月又拾伍日；又犯竊盜罪，累犯，處有期徒刑陸月，減為有期徒
刑月；又犯竊盜罪，累犯，處有期徒刑柒月。應執行有期徒刑
壹年貳月。
    事實及理由
一、按除被告所犯為死刑、無期徒刑、最輕本刑為三年以上有期
    徒刑之罪或高等法院管轄第一審案件者外，於第一次審判期
    日前之準備程序進行中，被告先就被訴事實為有罪之陳述時
    ，審判長得告知被告簡式審判程序之旨，並聽取當事人、代
    理人、辯護人及輔佐人之意見後，裁定進行簡式審判程序，
    刑事訴訟法第273 條之1 第1 項定有明文。經核本件被告丙
    ○○所犯係死刑、無期徒刑、最輕本刑為三年以上有期徒刑
    以外之罪，其於準備程序中就被訴事實為有罪之陳述，經法
    官告知簡式審判程序之旨，並聽取公訴人、被告之意見後，
    本院爰依首揭規定，裁定進行簡式審判程序，合先敘明。
二、本件犯罪事實：
    丙○○前曾於民國93年間因犯動產擔保交易法案件，經臺灣
    桃園地方法院以93年度壢簡字第634 號判決判處有期徒刑四
    月確定，於94年9 月12日易科罰金執行完畢。詎其猶不知悔
    改，於上開有期徒刑執行完畢後五年內，復基於意圖為自己
    不法所有之犯意，先後於(一)95年8 月17日上午9 時許，至臺
    北縣樹林市○○路464 號3 樓呂慧珠住處，以其前竊自呂慧
    珠之子林子恩所有之上址住處鑰匙1 串（於同年月6 日凌晨
    3 時許，在桃園縣中壢市○○○路772 號前林子恩車內竊得
    ，此部分犯行，另經檢察官起訴，由臺灣桃園地方法院以97
    年度訴字第755 號判決判處有期徒刑四月，減為有期徒刑二
    月確定），開鎖啟門侵入屋內（此所涉侵入住宅犯行部分，
    未經告訴），徒手竊得呂慧珠所有屋內之現金新臺幣（下同
    ）5500元、行動電話1 支、金飾1.5 兩、戶口名簿1 紙等財
    物；(二)95年12月27日下午3 時許，在臺北縣淡水鎮○○路32
    號「家樂福量販店」4 樓152 號停車位，以隨地拾得之磚塊
    砸破甲○○所有停放該處之車號3C-8516 號自用小客車右後
    車窗（此所涉毀損犯行部分，未經告訴），侵入車內徒手竊
    得甲○○所有之化妝品1 批、行動電話1 支、外套2 件等財
    物；(三)96年4 月23日晚上7 時30分許，在桃園縣龜山鄉○○
    ○路與復興三路口，以隨地拾得之石塊砸破鄭明忠所有停放
    該處之車號LP-5261 號自用小客車右後車窗（此所涉毀損犯
    行部分，未經告訴），侵入車內徒手竊取鄭明忠所有之音響
    、PDA 手機、測速器各1 台等財物；(四)96年8 月16日上午8
    時30分許，在桃園縣龜山鄉○○○路與文化三路口，以隨地
    拾得之石塊砸破林春枝所有由其子乙○○駕用停放該處之車
    號1416-LB 號自用小客車右前車窗（此所涉毀損犯行部分，
    未經告訴），侵入車內徒手竊取乙○○所有之行車執照、公
    司識別證等財物。嗣經呂慧珠、甲○○、鄭明忠、乙○○分
    別報警後，由警於上開被竊屋內、車內採集丙○○行竊時所
    遺留之煙蒂、血跡等送驗後，循線查悉上情。案經臺北縣政
    府警察局移送臺灣板橋地方法院檢察署檢察官偵查起訴。
三、本件證據：
    (一)被告於警詢、偵查、審理時之自白、被害人呂慧珠、甲○
      ○、鄭明忠、乙○○等分別於警詢、偵查之證述。
    (二)卷附之警局竊盜案件現場勘查圖、內政部警政署刑事警察
      局95年9 月26日刑醫字第0950128738號、96年2 月5 日刑
      醫字第0960005795號、96年5 月24日刑醫字第0960068612
      號、96年10月15日刑醫字第0960136788號、96年10月30日
      刑醫字第0960134387號等鑑驗書、失竊汽車照片等可稽。
四、核被告上開所為，犯罪事實(一)、(二)、(三)、(四)等部分，均係犯
    刑法第320 條第1 項之竊盜罪。公訴意旨雖認犯罪事實(二)、
    (三)、(四)等部分，係犯同法第321 條第1 項第3 款之攜帶兇器
    加重竊盜罪嫌云云，惟按刑法第321 條第1 項第3 款攜帶兇
    器竊盜罪，所稱之兇器，乃依一般社會觀念足以對人之生命
    、身體、安全構成威脅，而具有危險性之「器械」而言，至
    於磚塊、石頭乃自然界之物質，尚難謂為通常之「器械」，
    從而持磚塊、石頭砸毀他人車窗竊盜，尚難論以攜帶兇器竊
    盜罪（參見最高法院92年度台非字第38號判決意旨），是上
    開公訴意旨所認，容有未洽，惟其起訴犯罪事實相同，爰逕
    予變更起訴法條，改論以同法第320 條第1 項之竊盜罪，附
    此敘明。又被告前曾於93年間因犯動產擔保交易法案件，經
    臺灣桃園地方法院以93年度壢簡字第634 號判決判處有期徒
    刑四月確定，於94年9 月12日易科罰金執行完畢，有臺灣高
    等法院被告前案紀錄表在卷可稽，被告前受有期徒刑執行完
    畢，於五年以內故意再犯本件有期徒刑以上之四罪，均為累
    犯，應依刑法第47條第1 項規定，各加重其刑。再其上開所
    犯四罪，犯罪時間相異，被害對象不同，顯係基於各別犯意
    為之，應予分論併罰。爰審酌被告之素行、各罪犯罪之動機
    、目的、方法、手段、所生危害、所獲不法利益及犯罪後之
    態度等一切情狀，各量處如主文所示之刑。又本件被告上開
    犯罪事實(一)、(二)、(三)等部分犯罪後，中華民國九十六年罪犯
    減刑條例業已制定，經總統於96年7 月4 日公布，同年月16
    日生效施行，查本件被告上開各罪之犯罪時間，均係在96年
    4 月24日以前，所犯竊盜罪，雖係該減刑條例第3 條第1 項
    第15款所列之罪，惟其上開宣告刑均未逾有期徒刑一年六月
    以上之刑，核諸中華民國九十六年罪犯減刑條例第2 條第1
    項、第3 條等規定，悉合於減刑條件，爰依該條例第2 條第
    1 項第3 款、第11條等規定，各減其宣告刑二分之一，並與
    上開犯罪事實(四)不應減刑部分，再定其應執行之刑。
五、依刑事訴訟法第273 條之1 第1 項、299 條第1 項前段、第
    300 條、第310 條之2 、第454 條，刑法第320 條第1 項、
    第47條第1 項、第51條第5 款，刑法施行法第1 條之1 ，中
    華民國九十六年罪犯減刑條例第2 條第1 項第3 款、第7 條
    、第11條，判決如主文。
六、如不服本判決，得自收受送達之日起10日內向本院提出上訴
    狀（須附繕本）。
本案經檢察官張慶林到庭執行職務
中    華    民    國    98    年    2     月    5     日
                      刑事第十庭  法  官  彭  全  曄
以上正本證明與原本無異。
如不服本判決應於收受送達後十日內向本院提出上訴書狀，並應
敘述具體理由；其未敘述上訴理由者，應於上訴期間屆滿後二十
日內向本院補提理由書（均須按他造當事人之人數附繕本）「切
勿逕送上級法院」。
                                  書記官  黃  頌  棻
中    華    民    國    98    年    2     月    5     日
附錄本案論罪科刑法條全文：
中華民國刑法第320條
（普通竊盜罪、竊佔罪）
意圖為自己或第三人不法之所有，而竊取他人之動產者，為竊盜
罪，處 5 年以下有期徒刑、拘役或 5 百元以下罰金。
意圖為自己或第三人不法之利益，而竊佔他人之不動產者，依前
項之規定處斷。
前二項之未遂犯罰之。


司法院資訊處製作；財團法人民間司法改革基金會備份。
